臺灣臺北地方法院民事判決　　　　　　　96年度訴字第3808號
原　　　告　　台北富邦商業銀行股份有限公司
法定代理人　　甲○○
訴訟代理人　　己○○
　　　　　　　乙○○
被　　　告　　國登生物科技股份有限公司
兼法定代理人　丁○○
被　　　告　　丙○○
　　　　　　　戊○○
上列當事人間請求清償借款事件，本院於民國96年7月16日言詞
辯論終結，判決如下：
    主    文
被告應連帶給付原告新臺幣伍佰玖拾貳萬壹仟捌佰壹拾捌元，及
如所示之利息與違約金。
訴訟費用由被告連帶負擔。
本判決於原告以新臺幣壹佰玖拾柒萬肆仟元或等值之中央政府建
設公債九十三年度甲類第七期債票為被告供擔保後，得假執行。
    事實及理由
壹、程序方面：
    本件被告均未於言詞辯論期日到場，均核無民事訴訟法第38
    6條所列各款情形，爰依原告之聲請，由其一造辯論而為判
    決。
貳、實體方面：
一、原告起訴主張：
(一)、被告國登生物科技股份有限公司（下稱被告國登公司）邀同
    其餘被告丁○○、丙○○及戊○○為連帶保證人，於民國95
    年4月28日與原告台北富邦商業銀行股份有限公司簽立保證
    書，約定就被告國登公司對原告現在及將來連續發生之票據
    、借款、墊款、保證、衍生性金融商品及其他有關債務，包
    括利息、遲延利息、違約金、損害賠償及有關履行上開債務
    所需之一切費用，以新臺幣（下同）900萬元為限額，與被
    告國登公司負連帶清償之責。
(二)、嗣被告國登公司即分別於93年8月16日、94年8月17日，分別
    向原告借款3筆，借款金額均為100萬元（以下各稱第1筆借
    款、第2筆借款及第3筆借款）。其第1筆借款，約定借款期
    間自初次撥付日起至98年8月15日止，利息按中華郵政股份
    有限公司牌告之1年期定期儲金機動利率加碼年息3.475%機
    動計算，惟加碼後之利率若超過年息5%時，則以年息5%計算
    （請求時為年息5%，即如附表編號(一)所示）；又第2筆及第3
    筆借款，均約定借款期間自借款初次撥付日起至97年8月16
    日止，利息均按原告牌告基準利率各加碼年息2.35%及2.1%
    機動計算（請求時之利率各如附表編號(二)、(三)所示）；而上
    開3筆借款，均約定自借款日起，以1個月為1期，按月平均
    攤還本息。
(三)、另被告國登公司又於95年2月6日與原告簽立借款額度均為17
    5萬元之借據2紙，均約定自被告國登公司出具撥款申請書動
    用本借款之日起算最長不得超過120天，利息均按原告牌告
    基準利率加碼年息2.5%機動計算（請求時之利率各如附表編
    號(四)、(五)、(六)、(七)所示），且均約定被告國登公司得自立據
    日起，在各該借據所載借款金額之額度內，循環動用借款，
    動用時應出具撥款申請書，請求原告1次或分次撥貸，借款
    期間屆滿，應1次或分次還清本金，至96年2月5日以後，即
    不得再行動用。嗣被告國登公司即依上開約定方式，陸續向
    原告申請撥款63萬、42萬元、52萬5,000元及52萬5,000元等
    4筆。
(四)、此外，被告國登公司復於95年4月28日與原告簽立借款額度
    為500萬元之借據1紙，約定自被告國登公司出具撥款申請書
    動用本借款之日起算最長不得超過120天，利息則按CP90利
    率（即每月路透社公告之PRMCQ FIXING RATE）加碼年息4.6
    81%機動計算（請求時之利率各如附表編號(八)、(九)、(十)所示
    ），被告國登公司得自立據日起，在各該借據所載借款金額
    之額度內，循環動用借款，動用時應出具撥款申請書，請求
    原告1次或分次撥貸，借款期間屆滿，應1次或分次還清本金
    ，至96年4月27日以後，即不得再行動用。其後，被告國登
    公司即依上開約定方式，陸續向原告申請撥款52萬5,000元
    、52萬5,000元及63萬元等3筆。
(五)、上開各筆借款均約定遲延履行時，除仍按上開各該利率計息
    外，逾期在6個月以內者，按上開各該利率10%，逾期在6個
    月以上者，按上開各該利率20%加計違約金，如未依約清償
    ，即喪失期限利益，視同全部到期。詎被告國登公司自95
    年6月16日起即未依約繳付上開各筆借款之本息，依雙方上
    開約定，被告國登公司即喪失期限利益，全部債務視為全部
    到期。經結算上開借款，各尚欠如附表編號(一)至(十)所示之本
    金、利息與違約金。而被告丁○○、丙○○及戊○○均為上
    開各筆債務之連帶保證人，應負連帶清償責任。爰依消費借
    貸、連帶保證之法律關係起訴請求，除供擔保金額外，並聲
    明如主文所示。
二、本件被告均未於言詞辯論期日到場，亦未提出書狀作何聲明
    或陳述。
三、得心證之理由：
(一)、本件原告起訴主張之事實，已據其提出保證書1份、借據6紙
    、撥款申請書7份、撥款申請書4份及約定書1份等件為證，
    其主張核與上開證物相符；且被告均已於相當時期受合法之
    通知，既未於言詞辯論期日到場，復未提出準備書狀爭執，
    依民事訴訟法第280條第3項前段、第1項前段規定，視同自
    認，故原告主張之事實，自堪信為真實。
(二)、按消費借貸之借用人應於約定期限內，返還與借用物種類、
    品質、數量相同之物，民法第478條前段定有明文；又所謂
    連帶保證，係指保證人與主債務人就債務之履行，對於債權
    人各負全部給付之責任者而言，是連帶保證債務之債權人得
    同時或先後向保證人為全部給付之請求。再按遲延之債務，
    以支付金錢為標的者，債權人得請求依法定利率計算之遲延
    利息。但約定利率較高者，仍從其約定利率；當事人得約定
    債務人於債務不履行時，應支付違約金，民法第233條第1項
    、第250條第1項分別定有明文。查本件被告國登公司向原告
    之借款未依約清償，均喪失期限利益，視為全部到期，而被
    告丁○○、丙○○及戊○○均為上開各筆債務之連帶保證人
    ，應負連帶保證之債務，均已如前述，揆諸上開說明及規定
    ，被告等自應負連帶清償責任。從而，原告依消費借貸及連
    帶保證之法律關係，請求被告連帶給付如主文第1項所示之
    本金、利息與違約金，為有理由，應予准許。
四、原告陳明願供擔保，請求宣告假執行，核無不合，茲酌定相
    當之擔保金額，予以准許。
、結論：本件原告之訴為有理由，依民事訴訟法第385條第1項
    前段、85條第2項、第390條第2項，判決如主文。
中　　華　　民　　國　　96　　年　　7　　月　　 31　　日
                  民事第六庭    法　官　楊晉佳
以上正本係照原本作成。
如不服本判決，應於送達後20日內依對造人數檢具繕本向本院提
出上訴狀上訴於臺灣高等法院。
中　　華　　民　　國　　96　　年　　7 　　月　　31　　日
                                書記官  朱俶伶
